# 陈版主，请教一个问题，感谢

提问人：威塔 时间：2018-03-28 16:53:58
陈版您好，工作实务遇到一个问题，特向您请教，不胜感激。 A公司注册资本 5000 万，甲乙是A公司股东，甲持股40%，乙持股60%，甲股东原来是按照 1 个亿估值受让老股入股A公司 ，乙是成立以来的老股东。现在甲乙按A公司的持股同比例设立B公司（注册资本 5000 万），然后甲、乙持有A公司的股份按照 5000 万的注册资本价格全部卖给B公司。那么，甲公司对A公司的长投 4000 万原始入账价值以变成了甲公司对B公司的长期股权投资 2000 万了吗？但是甲实际享有的权益并没有变化呀？或者是根据一揽子交易甲公司的长期股权投资有A公司变成B公司呢，我对此有点疑惑，请陈版不吝赐教，十分感谢。

回答人：chenyiwei
要考虑转卖给B的价格低于原估值是否表明该投资已经发生减值。如果已发生减值，则需确保减值准备足额计提。在此前提下，将此前甲对A的投资账面价值高于此次出售给B的价格的差额部分看作甲对B的资本性投入，也计入“长期股权投资——Ｂ”，而不是确认为投资损失。

提问人：威塔 时间：2018-03-29 08:52:44
非常感谢陈版的解答，案例中，A公司并未减值，只是考虑啊到新设立的B公司和A公司股东及持股比例一样，实际就是将A公司换了一个壳公司来持股，同时为了合理减少股东乙（个人）的所得税，才将B受让的价格维持在原来A公司的注册资本的金额。这样未减值的情况下该如何处理呢，谢谢！

回答人：chenyiwei
这种情况，股东直接将原先对A的长期股权投资或金融资产的账面价值平移为对B的股权投资即可。